臺灣彰化地方法院刑事判決
111年度易字第232號
公  訴  人  臺灣彰化地方檢察署檢察官
被      告  楊盷珊




上列被告因違反毒品危害防制條例案件，經檢察官提起公訴（11
1年度偵字第3075號），本院判決如下：
    主  文
甲○○持有第三級毒品純質淨重五公克以上，累犯，處有期徒刑捌
月。扣案如附表編號1至3所示之物（含包裝袋）均沒收。
    事  實
一、甲○○基於持有第三級毒品純質淨重五公克以上之犯意，於民
    國110年8月11日前一個月內某日時，在彰化縣某萊爾富便利
    商店附近，為供己施用而購入含有第三級毒品4-甲基甲基卡
    西酮、甲基-N,N-二甲基卡西酮成分之咖啡包及粉末一批（
    純質淨重至少133.56公克）後，即非法持有之。嗣為警於11
    0年8月11日下午4時12分許，持本院核發之搜索票前往甲○○
    斯時位於彰化縣○○市○○路000號居所，扣得如附表編號1至3
    所示物品，因而查悉上情。　　
二、案經彰化縣警察局彰化分局報請臺灣彰化地方檢察署檢察官
    偵查起訴。　
    理  由
壹、程序方面
    被告以外之人於審判外之陳述，雖不符前4條之規定，而經
    當事人於審判程序同意作為證據，法院審酌該言詞陳述或書
    面陳述作成時之情況，認為適當者，亦得為證據，刑事訴訟
    法第159條之5第1項定有明文。查本判決作為認定被告甲○○
    犯罪之相關審判外陳述，於本院審判程序時檢察官及被告均
    同意作為證據（易字卷第77頁），本院並已依法踐行調查證
    據程序，另審酌此等證據資料作成時並無違法不當之瑕疵，
    亦無其他依法應排除證據能力之情形，乃認以之作為證據要
    屬適當，均得採為本件認定事實之依據。
貳、實體方面
一、認定事實所憑證據及認定之理由
    上開犯罪事實，業有內政部警政署刑事警察局111年2月7日
    刑鑑字第1108005283號鑑定書、搜索暨扣案物照片、本院11
    0年度聲搜字第537號搜索票影本、彰化縣警察局彰化分局搜
    索扣押筆錄、扣押物品目錄表、中山醫學大學附設醫院檢驗
    科藥物檢測中心新興毒品尿液檢驗結果報告、臺灣彰化地方
    檢察署鑑定許可書，及彰化縣警察局彰化分局委託檢驗尿液
    代號與真實姓名對照認證單在卷為憑（警卷第31至39、51至
    52、55至59、67至69、73頁），復經被告於警詢、偵訊及本
    院審理時均坦承不諱，足認其之任意性自白核與事實相符，
    可堪採為認定事實之依據。故本案事證明確，被告犯行洵堪
    認定，應依法論科。　　　
二、論罪科刑
  ㈠核被告所為，係違反毒品危害防制條例第11條第5項持有第三
    級毒品純質淨重五公克以上罪。
  ㈡刑之加重事由：
　⒈被告前因施用毒品案件，經法院分別判處罪刑後，經本院以1
    07年度聲字第1297號裁定應執行有期徒刑4月確定（下稱甲
    案，指揮書起迄日期為108年3月31日至108年7月29日），又
    因販賣毒品、轉讓禁藥等案件，經本院以107年度訴字第327
    號判決判處應執行有期徒刑2年確定（下稱乙案，指揮書起
    迄日期為108年7月30日至110年6月3日），二案接續執行，
    於109年8月6日假釋出監併付保護管束，原觀護結束日期為1
    10年5月16日乙節，有其之臺灣高等法院被告前案紀錄表在
    卷為憑（易字卷第81至85頁），則前開假釋嗣後雖遭撤銷（
    起訴書誤載為未經撤銷，容有誤會），然本件案發時，被告
    前所受甲案有期徒刑之宣告既已執行完畢，且本院審理時被
    告對於其之前案資料亦未有任何爭執，則其於5年內故意再
    犯本件有期徒刑以上之罪，為累犯，應依刑法第47條第1項
    規定加重最高本刑。而就最低本刑加重部分，則審酌上述施
    用毒品前案與本案均屬違反國家毒品禁令之犯罪，加以本案
    持有逾量毒品係為供己施用，故二者之罪質具相當關聯性，
    且被告於前案有經實際入監服刑一段期間，卻再度違犯本件
    ，顯見其對於刑罰之反應力薄弱，並無司法院大法官釋字第
    775號解釋所示罪刑不相當之情形（最高法院108年度台上字
    第338號判決意旨參照），亦應依該規定同予加重。
　⒉至於最高法院刑事大法庭雖於本案辯論終結日即111年4月27
    日，作成110年度台上大字第5660號裁定，於主文宣示：「
    被告構成累犯之事實及應加重其刑之事項，均應由檢察官主
    張並具體指出證明之方法後，經法院踐行調查、辯論程序，
    方得作為論以累犯及是否加重其刑之裁判基礎」之意旨，並
    於理由欄中進一步載明：「所謂檢察官應就被告構成累犯事
    實『具體指出證明方法』，係指檢察官應於法院調查證據時，
    提出足以證明被告構成累犯事實之前案徒刑執行完畢資料，
    例如前案確定判決、執行指揮書、執行函文、執行完畢（含
    入監執行或易科罰金或易服社會勞動執行完畢、數罪係接續
    執行或合併執行、有無被撤銷假釋情形）文件等相關執行資
    料，始足當之；至一般附隨在卷宗內之被告前案紀錄表，係
    司法機關相關人員依憑原始資料所輸入之前案紀錄，僅提供
    法官便於瞭解本案與他案是否構成同一性或單一性之關聯、
    被告有無在監在押情狀等情事之用，並非被告前案徒刑執行
    完畢之原始資料或其影本，是檢察官單純空泛提出被告前案
    紀錄表，尚難認已具體指出證明方法而謂盡其實質舉證責任
    」等語。然依法院組織法第51條之10規定以觀，刑事大法庭
    之裁定既僅對「提案庭提交之案件」有拘束力，且此係指裁
    定主文而言，至於裁定理由更無一般性之拘束效力，加以刑
    事大法庭上開裁定理由欄中，針對前科表在證明累犯基礎此
    待證事項時作出特別的證據評價，亦難謂有刑事訴訟法相關
    法理依據，本院自不受其拘束，併此敘明。
  ㈢刑之裁量：
　　本院審酌被告漠視國家針對毒品之管制禁令，持有逾法定數
    量之第三級毒品，其犯罪之動機、目的及手段均非可取；惟
    念其始終坦承犯行，尚見悔意，佐以其持有上揭毒品之時間
    約1個月始遭警查獲，然未輾轉流入他人之手，暨衡酌其購
    入繼而持有逾量第三級毒品之行為雖無從證明有營利意圖，
    然所持有毒品之純質淨重已達至少133.56公克，逾越法定數
    量之幅度甚高，且如前所載其在本件案發前有販賣毒品前科
    （此部分未據作為累犯之基礎，故仍可於刑法第57條事由評
    價），故本件實不宜量處得易科罰金之刑度；兼衡被告自稱
    高職肄業之智識程度、入監前從事鷹架工作、月收入約新臺
    幣1至2萬元、離婚育有一名未成年子女並擔任親權、入監後
    該名子女由母親協助照顧、經濟狀況勉持、身體無重大疾病
    之身體家庭經濟生活狀況（詳易字卷第78頁審判筆錄）等具
    體行為人責任基礎之一切情狀，量處如主文所示之刑，以資
    懲儆。
三、沒收部分
    末扣案如附表編號1至3所示物品，經送鑑定後確含有第三級
    毒品4-甲基甲基卡西酮、甲基-N,N-二甲基卡西酮成分乙情
    ，業經審認如前，則該等物品既係被告犯本案持有第三級毒
    品純質淨重五公克以上罪所查獲之違禁物，不問屬於被告與
    否，均應依刑法第38條第1項規定宣告沒收；另用以裝盛上
    開毒品之包裝袋因與其內毒品難以析離，且無析離之實益與
    必要，應視同毒品一併沒收之；至送驗耗損部分之毒品因已
    滅失，則不另宣告沒收。至於同表編號4、5所示物品，並無
    證據證明與被告本案犯行有關，復業經其所涉販賣毒品另案
    判決諭知沒收（偵卷第54頁判決檢索資料參照），爰不在本
    案諭知沒收，附此敘明。
據上論斷，應依刑事訴訟法第299條第1項前段，判決如主文。
本案經檢察官賴政安提起公訴，檢察官陳昭蓉到庭執行職務。 
中　　華　　民　　國　　111 　年　　5 　　月　　11　　日
                  刑事第二庭  法  官  陳薏伩
以上正本證明與原本無異。
如不服本判決應於收受判決後20日內向本院提出上訴書狀，並應
敘述具體理由。其未敘述上訴理由者，應於上訴期間屆滿後20日
內向本院補提理由書（均須按他造當事人之人數附繕本） 「切
勿逕送上級法院」。
中　　華　　民　　國　　111 　年　　5 　　月　　11　　日
                              書記官　林曉汾
附錄本案論罪科刑法條：
毒品危害防制條例第11條第5項
持有第三級毒品純質淨重五公克以上者，處2年以下有期徒刑，
得併科新臺幣20萬元以下罰金。
附表（扣案物）
編號 扣案物品名稱 數量 備註 1 咖啡包 陸包 外包裝均為銀色，外觀型態類似，驗前總毛重11.35公克（包裝總重約8.22公克），驗前總淨重約3.13公克，隨機抽取1包鑑定，內含褐色塊狀物，淨重0.62公克，取0.40公克鑑定用罄，餘0.22公克，檢出第三級毒品4-甲基甲基卡西酮、甲基-N,N-二甲基卡西酮成分，二者純度各為3％、13％，推估6包均含4-甲基甲基卡西酮之驗前總純質淨重約0.09公克，另6包均含甲基-N,N-二甲基卡西酮之驗前總純質淨重約0.40公克。 2 灰色粉末 壹包 驗前毛重5.70公克，包裝袋重0.81公克，驗前淨重4.89公克，取0.17公克鑑定用罄，餘4.72公克，檢出第三級毒品4-甲基甲基卡西酮，及微量第三級毒品甲基-N,N-二甲基卡西酮成分，測得4-甲基甲基卡西酮純度約76％，驗前純質淨重約3.71公克。 3 灰色粉末 壹包 驗前毛重185.58公克，包裝袋重10.76公克，驗前淨重174.82公克，取0.37公克鑑定用罄，餘174.45公克，檢出第三級毒品4-甲基甲基卡西酮，及微量第三級毒品甲基-N,N-二甲基卡西酮成分，測得4-甲基甲基卡西酮純度約74％，驗前純質淨重約129.36公克。 4 行動電話 壹支 VIVO廠牌，扣押於被告所涉販賣毒品另案。 5 夾鍊袋與包裝袋 壹包 扣押於被告所涉販賣毒品另案。